de: Eignung für Eistemperaturen: Alle Temperaturen; Kalt; Kühl; Mittel; Warm; Sonstiges
it: Idoneità alla temperatura del ghiaccio: Tutte le temperature; Freddo; Fresco; Medio; Caldo; Altro
es: Idoneidad de la temperatura del hielo: Todas las temperaturas; Frío; Fresco; Medio; Cálido; Otra
nb: Egnethet for istemperatur: Alle temperaturer; Kaldt; Kjølig; Middels; Varmt; Annet
pt-BR: Temperatura do gelo adequação: Todas as temperaturas; Fria; Fresca; Média; Quente; Outro
fr: Adéquation à la température de la glace: Toutes températures; Froid; Frais; Moyen; Chaud; Autre
sv: Lämplighet för istemperatur: Alla temperaturer; Kallt; Kyligt; Medium; Varmt; Övrigt
fi: Jään lämpötilan sopivuus: Kaikki lämpötilat; Kylmä; Viileä; Keskitaso; Lämmin; Muu
ko: 얼음 온도 적합성: 모든 온도; 차가움; 서늘함; 중간; 따뜻함; 기타
hr-HR: Prikladnost temperature leda: Sve temperature; Hladno; Svježe; Srednje; Toplo; Ostalo
hu: Jéghőmérséklet-megfelelőség: Minden hőmérséklethez; Hideg; Hűvös; Közepes; Enyhe; Egyéb
pl: Przydatność do temperatury lodu: Wszystkie temperatury; Zimny; Chłodny; Średni; Ciepły; Inne
da: Egnet temperaturområde for is: Alle temperaturer; Kold; Kølig; Medium; Varm; Andet
bg-BG: Подходяща температура на леда: Всички температури; Студено; Хладно; Средно; Топло; Други
zh-TW: 冰溫適用性: 所有溫度; 冷; 涼; 中; 暖; 其他
ru: Подходящая температура льда: Любые температуры; Низкие температуры; Прохладный лед; Средние температуры; Теплый лед; Другое
ja: 氷の温度適合性: すべての温度; 低温; やや低温; 中温; 高温; その他
el: Καταλληλότητα θερμοκρασίας πάγου: Όλες οι θερμοκρασίες; Ψυχρό; Δροσερό; Μεσαίο; Ζεστό; Άλλο
lt-LT: Tinkamumas ledo temperatūrai: Visoms temperatūroms; Šalta; Vėsu; Vidutinis; Šilta; Kita
vi: Nhiệt độ phù hợp với băng: Mọi nhiệt độ; Lạnh; Mát; Trung bình; Ấm; Khác
th: ความเหมาะสมของอุณหภูมิน้ำแข็ง: ทุกอุณหภูมิ; เย็น; ค่อนข้างเย็น; ปานกลาง; อุ่น; อื่นๆ
cs: Vhodnost pro teplotu ledu: Všechny teploty; Nízké; Chladné; Střední; Teplé; Ostatní
sk-SK: Vhodnosť teploty ľadu: Všetky teploty; Nízke; Chladné; Stredné; Teplé; Iné
pt-PT: temperatura adequada do gelo: Todas as temperaturas; Frio; Fresco; Médio; Quente; Outro
tr: Buz sıcaklığı uygunluğu: Tüm sıcaklıklar; Soğuk; Serin; Orta; Sıcak; Diğer
zh-CN: 适用冰温: 全温; 低温; 偏冷; 中温; 较暖; 其他
en: Ice temperature suitability: All temperatures; Cold; Cool; Medium; Warm; Other
sl-SI: Primernost glede na temperaturo ledu: Vse temperature; Hladno; Sveže; Srednje; Toplo; Drugo
nl: IJs temperatuurgeschiktheid: Alle temperaturen; Koud; Koel; Gemiddeld; Warm; Overig
ro-RO: Temperatura de gheață adecvată: Toate temperaturile; Rece; Răcoros; Medie; Cald; Altele